【裁判字號】    90,交聲,902
【裁判日期】    901031
【裁判案由】    交管條例聲異
【裁判全文】
臺灣板橋地方法院交通事件裁定                      九十年度交聲字第九二號
    原處分機關  交通部公路局台北區監理所
    受處分人即
    異  議  人  甲○○
右列受處分人因違反道路交通管理處罰條例案件，對於交通部公路局台北區監理所九
十年九月七日所為北監五字第裁四０－ＺＦ0000000號，聲明異議，本院裁定
如左：
    主  文
異議駁回。
    理  由
一、按汽車駕駛於高速公路或設站管制之道路，而不遵管制之規定者，處汽車駕駛人
    新台幣三千元以上六千元以下之罰鍰。行為時道路交通管理處罰條例第三十三條
    第一項定有明文。
二、原處分機關略以：異議人即受處分人甲○○所有車牌號碼７Ａ－六九二五號自用
    小客車，於民國八十九年十一月二十五日十三時一分許，在國道三號高速公路南
    向限速時速九十公里路段，以時速一一五公里速度超速行駛，經警逕行舉發，應
    依行為時道路交通管理處罰條例第三十三條第一項規定，裁處罰鍰新臺幣六千元
    ，並依同條例第六十三條第一項規定記違規點數一點；異議人則以伊對於超速不
    爭執，願接受違規最低額之處罰，然因迄未收到舉發通知單，未能主動到案繳款
    ，而受最高額之裁罰，不能甘服，求為撤銷原裁罰處分云云。
三、經查：異議人所有前開自用小客車於右揭時、地，限速時速九十公里路段，以時
    速一一五公里速度超速行駛，經警逕行舉發之事實，有內政部警政署國道公路警
    察局九十年一月二日公警局交字第ＺＦ0000000號舉發違反道路交通管理
    事件通知單影本一紙、違規超速照片一張存卷可稽，且為異議人所不爭，應可信
    實；又異議人之前開自小客車之車籍登記車主地址為「台北縣三峽鎮○○街九巷
    十號」，及異議人之戶籍原設於「臺北縣三峽鎮○○路一三六巷十六弄八號」，
    於八十八年十二月十七日遷至「台北縣三峽鎮○○街九巷十號」，嗣又於九十年
    二月六日遷移至「台北縣板橋市○○路一七一號五樓」，本件舉發當時（八十九
    年十一月二十五日），異議人仍住於「臺北縣三峽鎮○○路一三六巷十六弄八號
    」，而未住居在戶籍地即車籍登記之「台北縣三峽鎮○○街九巷十號」，及異議
    人迄未向監理機關辦理前揭車籍車主地址之變更登記等情，業據異議人於本院調
    查時供明在卷（見本院九十年十月二十二日訊問筆錄），並有其提出之戶籍謄本
    二份、牌照７Ａ－六九二五號小客車行車執照、國民身分證影本各一件在卷可參
    。再者，前開舉發違反道路交通管理事件通知單一件已由原舉發機關向異議人上
    開行照上車主地址「台北縣三峽鎮○○街九巷十號」掛號郵寄送達，因查無此人
    ，無法送達，為郵局退回原舉發機關後，原舉發機關以：變更送達之處所而不向
    行政機關陳明，致應為送達之處所不明之情形，復循序依行政程序法第七十八條
    、第八十一條規定經公示送達生效移送原處分機關裁罰，亦有原送達退回信封、
    告發單退件移送清冊、內政部警政署國道高速公路警察局第六警察隊九十年三月
    二日（九十）公警國六交字第０三四六一號公告及原處分書等各一份在卷可憑，
    其送達程序於法核無不合。是以異議人雖以未收受舉發違反道路交通管理事件通
    知單云云置辯，惟參酌前述異議人甲○○自承：當時係住居在「臺北縣三峽鎮○
    ○路一三六巷十六弄八號」，而未住居在戶籍地即車籍登記之「台北縣三峽鎮○
    ○街九巷十號」，且未向監理機關辦理前揭車籍車主地址之變更登記等情，異議
    人變更送達之處所而不向行政機關陳明，則顯可歸責於己，不足為採。綜上，原
    處分機關依據首開法條規定，並審酌異議人違規情節輕重，裁處罰鍰新臺幣六千
    元，並依同條例第六十三條第一項第一款之規定，並記違規點數一點，無何違誤
    ，量罰亦甚妥適，應予維持，本件異議均為無理由，應予駁回。
據上論結，應依道路交通案件處理辦法第十九條，裁定如主文。
中      華      民      國     九十     年      十      月    三十一    日
                                  臺灣板橋地方法院交通法庭
                                      法  官  劉  大  衛
右正本證明與原本無異。
如不服本裁定，應於裁定送達後五日內向本院提出抗告狀。
                                      書記官  蕭  興  南
中      華      民      國      九十    年       十一     月      七    日


司法院資訊處製作；財團法人民間司法改革基金會備份。
